臺灣板橋地方法院民事裁定           100年度司財管字第36號
聲  請  人  何堅
代  理  人  林瑞嬌
上列聲請人聲請對被繼承人黃進雄指定遺產管理人事件，本院裁
定如下：
    主    文
指定財政部國有財產局臺灣北區辦事處為被繼承人黃進雄（男、
民國○○年○○月○○日生、身分證統一編號：Ｚ000000000號、生前最
後設籍新北市三峽區詩朗33號、民國99年6 月22日死亡）之遺產
管理人。
程序費用由被繼承人黃進雄之遺產負擔。
    理      由
一、按被繼承人在臺灣地區之遺產，由大陸地區人民依法繼承者
    ，其所得財產總額，每人不得逾新臺幣二百萬元，超過部分
    ，歸屬臺灣地區同為繼承之人，臺灣地區無同為繼承之人者
    ，歸屬臺灣地區後順序之繼承人，臺灣地區無繼承人者，歸
    屬國庫，臺灣地區與大陸地區人民關係條例第67條第1 項定
    有明文。又按被繼承人在臺灣地區之遺產，由大陸地區人民
    依法繼承之遺產事件，其繼承人全部為大陸地區人民者，除
    被繼承人係現役軍人或退除役官兵者，應適用臺灣地區與大
    陸地區人民關係條例第68條規定外，由繼承人、利害關係人
    或檢察官聲請法院指定財政部國有財產局為遺產管理人管理
    其遺產，臺灣地區與大陸地區人民關係條例第67條之1第1項
    亦有明文。
二、本件聲請意旨略以：聲請人為被繼承人黃進雄之養子，被繼
    承人黃進雄於99年6 月22日死亡，其在臺灣地區遺有數筆不
    動產，聲請人為大陸地區人民，限於法令規定，不易在管理
    、處分被繼承人黃進雄在臺之不動產，為此聲請選任遺產管
    理人等語。
三、經查：聲請人主張其為被繼承人之養子，被繼承人已於99年
    6 月22日死亡，並遺有數筆不動產等情，此有戶籍謄本、財
    政部臺灣省北區國稅局遺產稅免稅證明書附卷可稽。又被繼
    承人死亡後，本案聲請人為其第一順位之法定繼承人，並已
    依法聲明繼承，經本院准予備查在案，此經本院依職權調閱
    本院99年度司聲繼字第29號卷宗核閱無誤。復經本院依職權
    調查之結果，被繼承人非行政院國軍退除役官兵輔導委員會
    列管之退除役官兵，其在臺灣亦查無第一順位之法定繼承人
    存在，此有行政院國軍退除役官兵輔導委員會100 年4 月27
    日輔壹字第1000004993號函、新北市三峽區戶政事務所100
    年9 月7 日新北峽戶字第1000005739號函附卷可參，是聲請
    人之主張，自堪認為真實。綜上，本件被繼承人死亡後，其
    適法之繼承人全為大陸地區人民，聲請人聲請指定遺產管理
    人於法並無不合，爰指定財政部國有財產局臺灣北區辦事處
    為被繼承人黃進雄之遺產管理人。
五、依非訟事件法第157條，裁定如主文。
六、如不服本裁定應於送達後10日內向本院提出抗告狀。
中    華    民    國   100    年    9     月    22    日
                  家事法庭      司法事務官  游淑婷